臺灣宜蘭地方法院刑事裁定
111年度聲字第495號
聲  請  人  臺灣宜蘭地方檢察署檢察官
受  刑  人  陳昱全



上列聲請人因受刑人數罪併罰有二裁判以上，聲請定其應執行之
刑（111年度執字第2016號、111年度執聲字第344號），本院裁
定如下：
    主    文
陳昱全犯如附表所示各罪所處之刑，應執行有期徒刑貳年貳月。
    理    由
一、聲請意旨略以：受刑人陳昱全因犯藥事法等案件，先後經判
    決確定如附表，應依刑法第53條及第51條第5款，定其應執
    行之刑，爰依刑法第50條及刑事訴訟法第477條第1項聲請裁
    定等語。
二、按裁判確定前犯數罪者，併合處罰之；數罪併罰，有二裁判
    以上者，依第51條之規定，定其應執行之刑；數罪併罰，分
    別宣告其罪之刑，宣告多數有期徒刑者，於各刑中之最長期
    以上，各刑合併之刑期以下，定其刑期。但不得逾30年，刑
    法第50條第1項前段、第53條、第51條第5款分別定有明文。
    而定應執行之刑，應由犯罪事實最後判決之法院之檢察官聲
    請該法院依上開規定裁定之，刑事訴訟法第477條第1項亦有
    明定。次按刑罰之科處，應以行為人之責任為基礎，考量人
    之生命有限，刑罰對被告造成之痛苦程度，係以刑度增加而
    生加乘效果，而非等比方式增加，如以實質累加方式執行，
    刑責恐將偏重過苛，不符現代刑事政策及刑罰之社會功能，
    故透過定應執行刑程式，採限制加重原則，授權法官綜合斟
    酌被告犯罪行為之不法與罪責程度、各罪彼此間之關聯性（
    例如數罪犯罪時間、空間、各行為所侵害法益之專屬性或同
    一性、數罪對法益侵害之加重效應等）、數罪所反應被告人
    格特性與傾向、對被告施以矯正之必要性等，妥適裁量最終
    具體應實現之刑罰，以符罪責相當之要求（最高法院105年
    度台抗字第626號裁定意旨參照）。再者，刑事訴訟法第370
    條第2項、第3項，已針對第二審上訴案件之定應執行刑，明
    定有不利益變更禁止原則之適用；而分屬不同案件之數罪併
    罰有應更定執行刑之情形，倘數罪之刑，曾經定應執行刑，
    再與其他裁判宣告之刑定應執行刑時，在法理上亦同受此原
    則之拘束。亦即，另定之執行刑，其裁量所定之刑期，不得
    較重於前定之執行刑加計後裁判宣告之刑或所定執行刑之總
    和（最高法院110年度台抗字第1844號裁定意旨參照）。又
    數罪併罰中之一罪，依刑法規定得易科罰金，若因與不得易
    科之他罪併合處罰結果而不得易科罰金時，原可易科部分所
    處之刑，自亦無庸為易科折算標準之記載（司法院釋字第14
    4號解釋要旨參照）。　　
三、經查，受刑人陳昱全所犯如附表各編號所示之罪，先後經法
    院判處如附表所示之刑，並均分別確定在案。而附表所示各
    罪之犯罪時間均在附表編號1所示裁判確定日之民國110年12
    月8日前所犯，且本件聲請定應執行刑之犯罪事實最後事實
    審法院為本院，有上開判決書及臺灣高等法院被告前案紀錄
    表在卷可稽。其中受刑人陳昱全所犯附表編號1至3、6之罪
    所處之刑係得易科罰金之刑，附表編號4至5、7之罪所處之
    刑係不得易科罰金之刑，依刑法第50條第1項第1款、第2項
    之規定，須經受刑人請求檢察官聲請定其應執行之刑，始得
    依刑法第51條規定定其應執行刑。茲受刑人陳昱全請求檢察
    官聲請就附表所示各罪合併定其應執行之刑，有臺灣宜蘭地
    方檢察署依102年1月25日修正施行之刑法第50條調查受刑人
    是否聲請定應執行刑調查表在卷可佐，檢察官據此聲請定其
    應執行之刑，本院審核認其聲請為正當。爰審酌本件內部性
    及外部性界限，受刑人所犯罪質、行為次數、犯罪時間之間
    隔、責任非難重複程度，兼衡各罪之法律目的、受刑人違反
    之嚴重性、數罪所反應受刑人之人格特性與傾向、對受刑人
    施以矯正之必要性、所犯數罪為整體非難評價，及貫徹刑法
    量刑公平正義理念之內部限制等因素，暨附表編號1至6前曾
    經本院裁定定應執行有期徒刑2年，爰依法定其應執行刑如
    主文所示。另受刑人陳昱全所犯附表編號1至3、6為得易科
    罰金之罪，因與附表編號4至5、7所示不得易科罰金之罪合
    併處罰，揆諸上開解釋，原得易科罰金部分所處之刑，自毋
    庸為易科罰金折算標準之記載。
四、另聲請書附表補充、更正如下：㈠編號1之犯罪日期為「110/
    05/25 2時至3時許」、偵查（自訴）機關年度案號為「宜蘭
    地檢110年度偵字第4387號、第4731號」、備註補充「編號1
    至6罪經臺灣宜蘭地方法院111年聲字第328號裁定定應執行
    有期徒刑2年」；㈡編號2之犯罪日期為「110/05/30 22時至2
    3時許」、偵查（自訴）機關年度案號為「宜蘭地檢110年度
    偵字第4387號、第4731號」、備註補充「編號1至6罪經臺灣
    宜蘭地方法院111年聲字第328號裁定定應執行有期徒刑2年
    」；㈢編號3之犯罪日期為「110/05/23至110/05/30間之某日
    20時至21時許」、偵查（自訴）機關年度案號為「宜蘭地檢
    110年度偵字第4387號、第4731號」、備註補充「編號1至6
    罪經臺灣宜蘭地方法院111年聲字第328號裁定定應執行有期
    徒刑2年」；㈣編號4之犯罪日期為「110/05/25 2時至3時許
    」、偵查（自訴）機關年度案號為「宜蘭地檢110年度偵字
    第4387號、第4731號」、備註補充「編號1至6罪經臺灣宜蘭
    地方法院111年聲字第328號裁定定應執行有期徒刑2年」；㈤
    編號5之犯罪日期為「110/05/30 22時39分許」、偵查（自
    訴）機關年度案號為「宜蘭地檢110年度偵字第4387號、第4
    731號」、備註補充「編號1至6罪經臺灣宜蘭地方法院111年
    聲字第328號裁定定應執行有期徒刑2年」；㈥編號6之犯罪日
    期為「110/05/29 3時許」、備註補充「編號1至6罪經臺灣
    宜蘭地方法院111年聲字第328號裁定定應執行有期徒刑2年
    」；㈦編號7之犯罪日期為「110/04/25 2時許」，附此敘明
    。
五、依刑事訴訟法第477條第1項，刑法第53條、第51條第5款、
    第50條第1項第1款、第2項，裁定如主文。
中　　華　　民　　國　　111 　年　　10　　月　　25　　日
                  刑事第五庭  法  官　陳嘉瑜
以上正本證明與原本無異。　　　　　　　　　
如不服本裁定，應於送達後5日內，向本院提出抗告狀。（需附
繕本）
                              書記官  蔡嘉容
中　　華　　民　　國　　111 　年　　10　　月　　25　　日